臺灣高等法院民事裁定
109年度抗字第1153號
抗  告  人  王秀琴  

上列抗告人因與相對人卓素貞間請求交付法庭錄音事件，對於中
華民國109年7月31日臺灣桃園地方法院109年度聲更一字第1號裁
定提起抗告，本院裁定如下：
    主  文
一、抗告駁回。
二、抗告費用由抗告人負擔。
    理  由
一、按提起抗告，除別有規定外，應於裁定送達後10日之不變期
    間內，向為裁定之原法院或原審判長所屬法院提出抗告狀為
    之；提起抗告如逾抗告期間者，原法院應以裁定駁回之，民
    事訴訟法第487條本文、第488條第1項及第495條之1第1項準
    用第442條第1項定有明文。又抗告係對法院所為之訴訟行為
    ，其期間之遵守，應以到達法院時為準，方可認發生提起抗
    告之效力。至於當事人在家中或法院以外其他處所所為抗告
    之準備行為，則不能認為已為抗告行為。從而，雖當事人於
    抗告期間內撰狀或付郵，然於到達法院時已逾不變期間者，
    其抗告仍非合法（最高法院109年度台抗字第941號、109年
    度台抗字第244號民事裁定可資參照）。
二、抗告意旨略以：抗告人於民國109年7月7日收到原法院109年
    度聲更字第1號裁定書（係指原法院該字號109年6月30日駁
    回交付法庭錄音光碟聲請之裁定），而因109年7月18日及19
    日均為假日，抗告人若於109年7月17日郵寄掛號，最快仍將
    於109年7月20日送達原法院。而根據臺北市政府文書處理實
    施要點之九十三、公文處理時效計算標準之規定，處理時效
    含假日之案件，其期間依實際假日日數延長之。抗告人因而
    於109年7月20日早上親自送抗告狀到原法院，及繳納裁判費
    ，原法院並已蓋章收件，證明已合法進入抗告程序。原法院
    以抗告人抗告逾期為由，駁回抗告人之抗告，使抗告程序再
    度流於空轉。爰提起本件抗告等語。
三、查抗告人就原法院107年度訴字第3027號拆屋還地事件，向
    原法院聲請交付109年3月4日開庭時之法庭錄音光碟，前經
    原法院於109年6月30日以109年度聲更一字第1號裁定駁回後
    ，該裁定業於109年7月7日送達抗告人簽收，有送達證書附
    卷可稽（見原審卷第12頁），且為抗告人所自承，而生合法
    送達效力。又抗告人之住居所均在桃園市桃園區，依法並無
    扣除在途期間之問題。則依首揭規定，本件抗告之10日法定
    期間，應自該裁定送達翌日即109年7月8日起算，計至109年
    7月17日屆滿，即抗告狀至遲應於109年7月17日到達原法院
    ，不因抗告人是否郵寄或到場遞狀，及109年7月18日及19日
    係假日而有別，亦與臺北市政府為規範其所轄之機關、學校
    及機構而發布之臺北市政府文書處理實施要點無涉。則抗告
    人遲至109年7月20日始向原法院提出抗告，有抗告狀上之原
    法院收文戳章可憑（見原審卷第14頁），顯已逾法定抗告期
    間，原法院認抗告人之抗告為不合法，以裁定駁回其抗告，
    於法並無不合。抗告意旨指摘原裁定不當，求予廢棄，為無
    理由，應予駁回。
四、據上論結，本件抗告為無理由，爰裁定如主文。
中　　華　　民　　國　　109 　年　　9 　　月　　30　　日
                    民事第六庭    
                        審判長法  官  陶亞琴
                              法  官  楊博欽
                              法  官  陳賢德
正本係照原本作成。
本裁定除以適用法規顯有錯誤為理由外，不得再抗告。如提起再
抗告，應於收受送達後10日內委任律師為代理人向本院提出再抗
告狀。並繳納再抗告費新臺幣１千元。
中　　華　　民　　國　　109 　年　　10　　月　　5 　　日
　　　　　　　　　　　　    　書記官  張佳樺